【裁判字號】    89,交易,251
【裁判日期】    890717
【裁判案由】    過失致死等
【裁判全文】
臺灣桃園地方法院刑事判決                        八十九年度交易字第二五一號
    公  訴  人  臺灣桃園地方法院檢察署檢察官
    被      告  乙○○
右列被告因過失致死等案件，經檢察官提起公訴（八十九年度偵字第六一九七號、第
七一八四號），本院判決如左：
    主  文
乙○○服用酒類不能安全駕駛動力交通工具而駕駛，處有期徒刑月；又因過失致人
於死，處有期徒刑壹年。應執行有期徒刑壹年貳月。緩刑參年。
    事  實
一、乙○○於民國八十九年四月二十三日晚間十時許，在台北市北投區單獨飲用參茸
    酒一瓶後，明知其因喝酒已達不能安全駕駛動力交通工具之程度，且酒醉之時不
    得駕車，竟仍駕駛ＶＡ－六八七九號自小客車，沿國道一號中山高速公路由北向
    南行駛。八十九年四月二十四日凌晨二時十分許，乙○○駕駛上開自小客車，途
    經該路段南向四十二公里六百公尺處（為桃園縣龜山鄉地區）時，原應注意車前
    狀況，並隨時採取必要之安全措施，而當時雨天，夜間有照明，柏油路面平直、
    濕潤無缺陷，且依其智識、能力，亦無不能注意之情事，竟仍因酒醉意識不清，
    而疏未注意車前狀況，致車輛失控，先擦撞架設外側路肩之護欄後，再撞及在該
    處處理另起交通事故之公路警察吳俊穎，車輛餘勢未衰，又往前追撞停靠在該起
    事故後方警戒之拖吊車後始停止。吳俊穎因此受有顱內出血之傷害，經送醫後不
    治死亡。乙○○肇事後，經警測試其吐氣中所含酒精成分濃度，已達每公升零點
    五七毫克。
二、案經國道公路警察局第一警察隊報驗後，由台灣桃園地方法院檢察署檢察官自動
    檢舉起訴。
    理  由
一、訊據被告乙○○坦承右揭犯行不諱，核與被害人家屬甲○○及目擊證人丙○○、
    朱光明在警訊中指述之情節相符。又被告於肇事後經警測試結果，其吐氣所含酒
    精成份每公升為０．五七毫克，無法直線行走，腳步不穩，測試過程中意識模糊
    ，注意力無法集中，並未通過生理協調平衡檢測，有酒精測定值、汽車駕駛人酒
    後生理協調平衡檢測記錄卡、測試觀察記錄表各一份在卷為憑。此外並有道路交
    通事故調查報告表暨所附現場圖、照片數幀在卷可稽。按汽車駕駛人飲酒後，其
    吐氣所含酒精成份超過每公升０‧二五毫克以上者不得駕車；並應注意車前狀況
    ，隨時採取必要之安全措施，道路交通安全規則第一百十四條第二款、第九十四
    條第三項分別定有明文。查當時被害人在現場處理另起交通事故，有拖吊車在該
    處警戒，並已開啟警示燈警告來車，此據證人丙○○在警訊中指述甚明，而依卷
    附交通事故調查報告表所載，肇事當時雨天，夜間有照明，柏油路面平直，濕潤
    無缺陷，且依被告肇事時之智識、能力，亦無不能注意之情事，乃被告不僅無法
    及時煞停，甚而連續衝撞路邊護欄及被害人後，再追撞拖吊車始停止，事後接受
    生理協調平衡檢測時，又意識模糊不清，無法直線行走，致未能通過測驗，足見
    其酒後行車，已違反上述酒後不得駕車之規定；復因泥醉而疏未注意車前動態，
    以致見前方事故警示不及反應，遂衝撞肇事致被害人死亡。其酒醉駕車，已達不
    能安全駕駛車輛之程度，已然明顯；就本件事故應有過失，亦堪認定。末查車禍
    被害人吳俊穎因此受有顱內出血等傷害，經送醫後不治死亡，業經檢察官督同檢
    驗員相驗屬實，製有相驗筆錄、相驗屍體證明書、驗斷書在卷可憑。綜上所述，
    本件事證明確，被告犯行已堪認定。
二、核被告乙○○所為，係犯刑法第一百八十五條之三服用酒類致不能安全駕駛動力
    交通工具而駕駛罪，及同法第二百七十六條第一項過失致死罪。其所犯上開二罪
    間，犯意各別，行為不同，構成要件有異，應分論併罰。又被告係汽車駕駛人，
    其酒醉駕車肇事，因而致人死亡，依法應負刑事責任，所犯過失致死罪部分，應
    依道路交通管理處罰條例第八十六條第一項規定，加重其刑。爰審酌近年來政府
    宣導禁止酒醉駕車，不遺餘力，而被告肇事時已滿二十八歲，應知酒醉後貿然開
    車，於行駛中稍有疏失，極易造成往來人車之重大危險，卻仍在飲酒後酒精濃度
    高達每公升０‧五七毫克之情況下，貿然駕車，甚而行駛高速公路，又疏未注意
    車前狀況而肇事，致被害人死亡，惟犯後坦承犯行，態度尚稱良好，並已與被害
    人家屬達成民事和解，有和解書附卷可稽等一切情狀，分別量處如主文所示之刑
    ，並定其應執行刑。末查被告此前未曾受有期徒刑以上刑之宣告，有台灣桃園地
    方法院檢察署刑案資料查註紀錄表可稽，此次一時失慮，偶罹刑典，事後已坦承
    犯行，深具悔意，經此刑之宣告後，應知警惕而無再犯之虞，本院因認暫不執行
    其刑為當，爰併宣告緩刑三年，用啟自新。
據上論斷，應依刑事訴訟法第二百九十九條第一項前段，道路交通管理處罰條例第八
十六條第一項，刑法第一百八十五條之三、第二百七十六條第一項、第五十一條第五
款、第七十四條第一款，罰金罰鍰提高標準條例第一條前段，判決如主文。
本案經檢察官魏雯祈到庭執行職務。
中        華        民        國    八十九    年    七    月    十七    日
                                臺灣桃園地方法院交通法庭
                                    法  官   陳彥宏
右正本證明與原本無異。
如不服本判決，應於判決送達後十日內向本院提出上訴狀( 應附繕本 )，上訴於
臺灣高等法院。
                                    書記官   魏慧夷
中        華        民        國    八十九    年    七    月    十七    日
論罪法條：
刑法第一百八十五條之三
服用毒品、麻醉藥品、酒類或其他相類之物，不能安全駕駛動力交通工具而駕駛者，
處一年以下有期徒刑、拘役或三萬元以下罰金。
刑法二百七十六條第一項
因過失致人於死者，處二年以下有期徒刑、拘役或二千元以下罰金。


司法院資訊處製作；財團法人民間司法改革基金會備份。
